【裁判字號】    87,上訴,1372
【裁判日期】    890531
【裁判案由】    違反毒品危害防制條例
【裁判全文】
臺灣高等法院高雄分院刑事判決                  八十七年度上訴字第一三七二號
    上  訴  人  甲○○
    即  被  告
右上訴人因違反毒品危害防制條例案件，不服臺灣高雄地方法院八十七年度訴字第九
三八號中華民國八十七年五月十九日第一審判決（起訴案號：臺灣高雄地方法院檢察
署八十七年度偵字第二九六二號），提起上訴，本院判決如左：
      主  文
原判決撤銷。
甲○○連續施用第壹級毒品，累犯，免刑。
扣案海洛因壹包（淨重零點零貳公克）沒收併銷燬之。
      事  實
一、甲○○前曾於八十二年間因違反麻醉藥品管理條例案件，經臺灣高雄地方法院於
    八十二年四月二十日判處有期徒刑五月，如易科罰金以三十元折算一日，於八十
    二年六月二十八日確定，並於八十二年八月十六日易科罰金執行完畢；復於八十
    二年間因施用毒品罪，經臺灣高雄地方法院判處有期徒刑四年，褫奪公權三年，
    於八十三年一月四日確定，甫於八十四年十一月六日獲准假釋出獄，在受保護管
    束期間（預計至八十七年一月二十七日假釋期滿）；猶不思悔改，竟基於概括之
    犯意，自假釋出獄後於八十六年十月間起，至八十七年二月二日十七時止，連續
    在高雄縣市其朋友家中之不特定地點，以將第一級毒品海洛因摻入香菸內吸食之
    方式施用多次。嗣甲○○於八十七年二月三日零時四十分許，在高雄縣林園鄉○
    ○路一三六巷口處，非法持有供其施用之毒品海洛因一小包（驗後淨重零點零貳
    公克）而為警當場查獲。
二、案經高雄縣警察局林園分局報請臺灣高雄地方法院檢察署檢察官偵查起訴。
      理    由
一、上訴人即被告經合法傳喚，無正當理由不到庭，惟據被告於原審審理時坦承不諱
    ，復有海洛因一小包（驗後淨重零點零貳公克）扣押可資佐證，且上開扣押之毒
    品經送請法務部調查局檢驗，驗出含有海洛因成份，有該局八十七年三月六日（
    ８７）000000000號鑑定通知書一份附卷可稽，被告於警訊時為警採取
    之尿液，亦經高雄縣衛生局檢出嗎啡陽性反應，此有該局八十七年二月五日８７
    煙檢字第１４３號檢驗成績書一份在卷可憑。而海洛因施用入人體後，水解還原
    成嗎啡，再循嗎啡之代謝方式排出體外，已據行政院衛生署藥物食品檢驗局（７
    ３）藥檢壹字第三Ｏ二二一號函說明綦詳，是以被告所施用之毒品應屬第一級毒
    品海洛因無訛。本件罪證明確，被告之犯行堪以認定。
二、被告行為後，毒品危害防制條例已於八十七年五月二十日公布，自同月二十二日
    起施行，以之與行為時之舊法肅清煙毒條例相比較結果，以裁判時之新法即毒品
    危害防制條例之規定有利於被告，自應適用該新法。（一）原審未予比較，自有
    違誤。（二）被告前曾於八十二年間因違反麻醉藥品管理條例案件，經臺灣高雄
    地方法院於八十二年四月二十日判處有期徒刑五月，如易科罰金以三十元折算一
    日，於八十二年六月二十八日確定，並於八十二年八月十六日易科罰金執行完畢
    ，有本院被告全國前案紀錄表一紙在卷可證，顯係於有期徒刑執行完畢後，五年
    內再犯有期徒刑以上之本罪，為累犯，原審判決未諭知累犯，亦有違誤。上訴人
    即被告上訴指摘原判決不當，雖無理由，惟原判決既有可議，自應由本院將原判
    決撤銷改判。核被告所為，係犯毒品危害防制條例第十條第一項之罪。被告多次
    施用第一級毒品海洛因之犯行，手法相同，反覆為之，所犯又係同一罪名之罪，
    顯係基於概括之犯意，應依連續犯之規定論以一罪。被告先後持有第一級毒品海
    洛因，亦係基於概括之犯意，本應以連續持有論，惟其持有後，進而施用，其持
    有海洛因之低度行為，應被施用海洛因之高度行為所吸收，故不另論其持有海洛
    因罪。被告前曾於八十二年間因違反麻醉藥品管理條例案件，經臺灣高雄地方法
    院於八十二年四月二十日判處有期徒刑五月，如易科罰金以三十元折算一日，於
    八十二年六月二十八日確定，並於八十二年八月十六日易科罰金執行完畢，有本
    院被告全國前案紀錄表一紙在卷可證，其係於有期徒刑執行完畢後，五年內再犯
    有期徒刑以上之本罪，為累犯。扣案之第一級毒品海洛因一小包（驗後淨重零點
    零貳公克），屬第一級毒品，不問屬於犯人與否，依毒品危害防制條例第十八條
    第一項之規定，宣告沒收銷燬之。而按受觀察勒戒人經數法院裁定觀察勒戒，僅
    須執行其一（參照保安處分執行法第四條之一第一項第三款）。被告經本院依法
    裁定觀察勒戒後，被告復經臺灣高雄地方法院以八十七年度毒聲字第二二二一號
    裁定令被告入戒治處所施以強制戒治一年，並自八十七年九月十六日起送臺灣屏
    東戒治所強制戒治，於屆滿三個月後，因成效經評定為合格，無繼續戒治之必要
    ，乃裁定於其所餘之戒治期間，付保護管束，並於八十八年八月二十八日交付保
    護管束期滿，有臺灣高雄地方法院八十七年度毒聲字第二二二一號裁定、臺灣高
    雄地方法院檢察署檢察官戒治處分執行指揮書、出所通知書各一紙附卷可證。揆
    諸前開說明，被告既曾受戒治，並交付保護管束，且已交付保護管束期滿，爰依
    毒品危害防制條例第三十五條第三款規定，應依法為免刑之判決。
三、上訴人即被告經合法傳喚，無正當理由不到庭，不待其陳述，逕行判決。
四、據上論斷，應依刑事訴訟法第三百六十九條第一項前段、第三百六十四條、第二
    百九十九條第一項但書、第三百七十一條、毒品危害防制條例第十條第一項、第
    十八條第一項、第三十五條第三款、刑法第十一條前段、第二條第一項前段、第
    五十六條、第四十七條，判決如主文。
本案經檢察官張其主到庭執行職務。
中    華    民    國     八十九     年       五       月      三十一    日
                              臺灣高等法院高雄分院刑事第五庭
                                  審判長法官  吳水木
                                        法官  惠光霞
                                        法官  陳朱貴
右正本證明與原本無異。
如不服本判決，應於判決送達後十日內向本院提出上訴狀，其未述理由者並應於提
出上訴狀後十日內向本院補提理由書（應附繕本)。
                                      書記官  洪梅枝
中    華    民    國     八十九     年       六       月       二       日
本件論罪科刑法條：
毒品危害防制條例第十條第一項：
施用第一級毒品者，處六月以上五年以下有期徒刑。
                                                                        Ｋ


司法院資訊處製作；財團法人民間司法改革基金會備份。
